【裁判字號】    99,抗,1119
【裁判日期】    990923
【裁判案由】    聲請定其應執行刑
【裁判全文】
臺灣高等法院刑事裁定                  99年度抗字第1119號
抗  告  人
即  受刑人  甲○○
上列抗告人因檢察官聲請定其應執行刑案件，不服臺灣桃園地方
法院99年度聲字第2934號，中華民國99年8月23日所為定其應執
行刑裁定（99年度執聲字第1935號），提起抗告，本院裁定如下
：
   主  文
抗告駁回。
    理  由
一、抗告意旨略以：抗告人數罪中其中一案以于99年度執字第
    5901號執行完畢，另案99年度易字第211號刑期為4月，哪有
    裁定比宣告刑還重之理，請求貴院再審云云。
二、按裁判確定前犯數罪者，併合處罰之；又數罪併罰，有二裁
    判以上者，依刑法第51條之規定，定其應執行之刑，刑法第
    50條、第53條分別定有明文。又被告犯應併合處罰之數罪，
    經法院以判決或裁定定其數罪之應執行刑確定者，該數罪是
    否執行完畢，均係以所定之應執行刑全部執行完畢為斷；其
    在定應執行刑之前已先執行之有期徒刑之罪，因嗣後與他罪
    合併定應執行刑，而由檢察官換發執行指揮書執行應執行刑
    ，是其前已執行之有期徒刑部分，僅應予扣除，該罪宣告之
    刑不能認為已執行完畢；亦即若僅數罪中之一罪所宣告之刑
    執行完畢，而數罪合併所定應執行之刑尚未執行完畢，應認
    為執行未完畢（最高法院93年度台非字第298 號裁定意旨、
    78年度第2 次刑事庭會議決議意旨參照）。易言之，定應執
    行之刑，應由犯罪事實最後判決之法院檢察官聲請該法院依
    法裁定之，不能因犯罪之一部分所科之刑業經執行完畢，而
    認檢察官之聲請為不合法，予以駁回。至已執行部分，自不
    能重複執行，應由檢察官於指揮執行時扣除之，此與定應執
    行刑之裁定無涉。
三、經查：抗告人所犯原裁定附表編號1之罪所處有期徒刑3月，
    業經抗告人繳清罰金（執行書案號：臺灣桃園地方法院檢察
    署99年度執字第5901號），有本院被告前案紀錄表在卷可稽
    ；然其所犯如附表編號1、2所示二罪，均係於附表編號1所
    示之罪裁判確定前所犯，合於刑法第50條之規定，應併合處
    罰，法院並無裁量併罰與否之權，則經依刑法第51條定其應
    執行刑後，其中附表編號2所示之罪所處之刑，既尚未執行
    完畢，依前開說明，附表編號1之罪所處之刑即不得謂已執
    行完畢。至已執行之附表編號1施用第二級毒品罪所處有期
    徒刑3月部分，自不能重複執行，要屬檢察官日後指揮執行
    時應行扣除之問題，且因已執行之刑期，可算入應執行之刑
    期，故難認定執行刑之裁定，對抗告人不利。原審就抗告人
    所犯附表各罪所處之刑，定其應執行刑有期徒刑5月，並諭
    知易科罰金之標準，於法並無不合，抗告人執上開抗告意旨
    指摘原審裁定不當，應係對於相關法律規定有所誤解，其抗
    告所執各節均無理由，應予駁回。
據上論斷，應依刑事訴訟法第412 條，裁定如主文。
中    華    民    國    99    年   9   月    23       日
                  刑事第三庭審判長法  官  陳博志
                                  法  官  許文章
                                  法  官  陳德民
以上正本證明與原本無異。
不得抗告。
                                  書記官  高麗雯
中    華    民    國    99    年    9     月    24    日

司法院資訊處製作；財團法人民間司法改革基金會備份。
